bg-BG: Храна, напитки и тютюневи изделия > Хранителни продукти > Млечни продукти > Масло и маргарин: Ферментирало масло; Овкусено и комбинирано масло; Гхи и пречистено масло; Маргарин; Солено масло; Масло без сол; Разбито масло
nl: Eten, drinken en tabak > Voedselitems > Zuivelproducten > Boter en margarine: Aangezuurde boter; Gekruide en samengestelde boter; Ghee en geklaarde boter; Margarine; Gezouten boter; Ongezouten boter; Opgeklopte boter
sv: Mat, dryck och tobak > Livsmedel > Mjölkprodukter > Smör och margarin: Syrat smör; Kryddsmör & smaksatt smör; Ghee & skirat smör; Margarin; Saltat smör; Osaltat smör; Vispat smör
zh-TW: 食物、飲料和菸草 > 食品 > 乳製品 > 奶油/人造奶油: 發酵奶油; 調味與複合奶油; 酥油與澄清奶油; 人造奶油; 加鹽奶油; 無鹽奶油; 打發奶油
pt-BR: Alimentos, bebidas e tabaco > Alimentos > Lacticínios > Manteiga e margarina: Manteiga fermentada; Manteigas aromatizadas e compostas; Ghee e manteiga clarificada; Margarina; Manteiga salgada; Manteiga sem sal; Manteiga batida
nb: Mat, drikkevarer og tobakk > Matvarer > Meieriprodukter > Smør og margarin: Syrnet smør; Kryddersmør og smaksatt smør; Ghee og klaret smør; Margarin; Saltet smør; Usaltet smør; Pisket smør
ja: 食品・飲料 > 食品 > 乳製品 > バター・マーガリン: 発酵バター; フレーバー・コンパウンドバター; ギー・澄ましバター; マーガリン; 有塩バター; 無塩バター; ホイップバター
it: Cibo, bevande e tabacco > Alimenti > Prodotti caseari > Burro e margarina: Burro fermentato; Burro aromatizzato e composto; Ghee e burro chiarificato; Margarine; Burro salato; Burro non salato; Margarina
pt-PT: Comida, bebidas e tabaco > Artigos alimentares > Produtos lácteos > Manteiga e margarina: Manteiga fermentada; Manteiga aromatizada e composta; Ghee e manteiga clarificada; Margarina; Manteiga com sal; Manteiga sem sal; Manteiga batida
de: Nahrungsmittel, Getränke & Tabak > Lebensmittel > Milchprodukte > Butter & Margarine: Sauerrahmbutter; Aromatisierte & gewürzte Butter; Ghee & Butterschmalz; Margarine; Gesalzene Butter; Ungesalzene Butter; Aufgeschlagene Butter
tr: Yiyecek, İçecekler ve Tütün Mamülleri > Yiyecek Çeşitleri > Süt Ürünleri > Tereyağı ve Margarin: Kültürlü tereyağı; Aromalı ve karışım tereyağları; Ghee ve sade yağ; Margarin; Tuzlu Tereyağı; Tuzsuz Tereyağı; Çırpılmış Tereyağı
lt-LT: Maistas, gėrimai ir tabakas > Maisto prekės > Pieno produktai > Sviestas ir margarinas: Raugintas sviestas; Aromatizuotas ir sudėtinis sviestas; Ghi ir skaidrintas sviestas; Margarinas; Sūdytas sviestas; Nesūdytas sviestas; Plaktas sviestas
el: Τρόφιμα, ποτά & προϊόντα καπνού > Είδη διατροφής > Γαλακτοκομικά προϊόντα > Βούτυρο & μαργαρίνη: Βούτυρο ζύμωσης; Αρωματισμένο και σύνθετο βούτυρο; Γκι και διαυγασμένο βούτυρο; Μαργαρίνη; Αλατισμένο βούτυρο; Βούτυρο ανάλατο; Χτυπημένο βούτυρο
ko: 식품/음료/담배 > 식품 > 유제품 > 버터/마가린: 발효 버터; 가향 및 컴파운드 버터; 기 및 정제 버터; 마가린; 가염 버터; 무염 버터; 휘핑 버터
th: อาหาร เครื่องดื่ม และยาสูบ > รายการอาหาร > ผลิตภัณฑ์จากนม > เนยและเนยเทียม: เนยหมัก; เนยปรุงรสและคอมพาวด์บัตเตอร์; กีและเนยใส; มาร์การีน; เนยเค็ม; เนยจืด; วิปบัตเตอร์
hr-HR: Hrana, piće i duhan > Prehrambeni artikli > Mliječni proizvodi > Maslac i margarin: Kultivirani maslac; Aromatizirani maslac i maslac sa začinskim biljem; Ghee i pročišćeni maslac; Margarin; Slani maslac; Neslani maslac; Tučeni maslac
es: Alimentación, bebida y tabaco > Alimentos > Lácteos > Mantequilla y margarina: Mantequilla cultivada; Mantequilla saborizada y compuesta; Ghee y mantequilla clarificada; Margarina; Mantequilla salada; Mantequilla sin sal; Mantequilla batida
zh-CN: 饮食/烟酒 > 食品 > 乳制品 > 黄油/​​人造黄油: 发酵黄油; 调味黄油和复合黄油; 酥油和澄清黄油; 人造黄油; 含盐黄油; 无盐黄油; 发泡奶油
hu: Élelmiszerek, italok és dohányáru > Élelmiszertételek > Tejtermékek > Vaj és margarin: Érlelt vajak; Ízesített és fűszervajak; Ghee és tisztított vajak; Margarin; Sós vaj; Sózatlan vaj; Felvert vaj
sl-SI: Hrana, pijača in tobak > Prehrambeni izdelki > Mlečni izdelki > Maslo in margarina: Kultivirano maslo; Aromatizirano in sestavljeno maslo; Ghee in prečiščeno maslo; Margarina; Slano maslo; Neslano maslo; Stepeno maslo
fi: Ruoka, juoma ja tupakkatuotteet > Ruokatuotteet > Maitotuotteet > Voi ja margariini: Hapatettu voi; Maustevoit; Ghee ja kirkastettu voi; Margariini; Suolattu voi; Suolaton voi; Vaahdotettu voi
fr: Alimentation, boissons et tabac > Aliments > Produits laitiers > Beurre et margarine: Beurre de baratte; Beurres aromatisés et composés; Ghee et beurre clarifié; Margarine; Beurre salé; Beurre sans sel; Beurre battu
en: Food, Beverages & Tobacco > Food Items > Dairy Products > Butter & Margarine: Cultured Butter; Flavored & Compound Butter; Ghee & Clarified Butter; Margarine; Salted Butter; Unsalted Butter; Whipped Butter
vi: Thực phẩm, đồ uống và thuốc lá > Hàng thực phẩm > Sản phẩm sữa > Bơ và bơ thực vật: Bơ lên men; Bơ tẩm gia vị & bơ pha trộn; Bơ ghee & bơ tinh ngưng; Bơ thực vật; Bơ mặn; Bơ lạt; Bơ đánh bông
ro-RO: Alimente, băuturi și tutun > Produse alimentare > Produse lactate > Unt și margarină: Unt fermentat; Unt aromat și unt compus; Ghee și unt clarifiat; Margarină; Unt sărat; Unt nesărat; Unt bătut
cs: Jídlo, pití a tabák > Potraviny > Mléčné výrobky > Máslo a margarín: Kysané máslo; Ochucená a bylinková másla; Ghí a přepuštěné máslo; Margarín; Solené máslo; Nesolené máslo; Šlehané máslo
pl: Żywność, napoje i tytoń > Żywność > Nabiał > Masła i margaryny: Masło ukwaszane; Masło smakowe i ziołowe; Masło ghee i klarowane; Margaryna; Solone masło; Masło niesolone; Ubite masło
ru: Продукты, напитки и табачные изделия > Пищевые продукты > Молочные продукты > Масло и маргарин: Кисло-сливочное масло; Сливочное масло с добавками; Гхи и топленое масло; Маргарин; Соленое масло; Несоленое масло; Взбитое масло
da: Fødevarer, drikkevarer og tobak > Fødevarer > Mælkeprodukter > Smør og margarine: Syrnet smør; Kryddersmør og smør med smag; Ghee og klaret smør; Margarine; Saltet smør; Usaltet smør; Pisket smør
sk-SK: Potraviny, nápoje a tabakové výrobky > Potraviny > Mliečne výrobky > Maslo a margarín: Kultivované maslo; Ochutené a zložené maslo; Ghí a číre maslo; Margarín; Slané maslo; Nesolené maslo; Šľahané maslo